臺灣屏東地方法院刑事判決　　　　　　　　　　　　　九十一年度易字第四一六號
　　公　訴　人　臺灣屏東地方法院檢察署檢察官
　　被　　　告　乙○○
右列被告因毀損案件，經檢察官提起公訴（九十一年度偵字第三一三號），本院判決
如左：
    主  文
乙○○連續損壞他人之物，足以生損害於他人，處有期徒刑參月，如易科罰金，以參
佰元折算壹日。
    事  實
一、乙○○為搬遷置放於屏東縣琉球鄉○○村○○路二二八號甲○○○所有之房屋內
    之祖先牌位費用，與甲○○○有所爭執，乃基於毀損之概括犯意，先於民國九十
    年十二月十八日凌晨四時許，持木棍將上開房屋一、二樓之窗戶玻璃及客廳內之
    桌椅毀損，復於同日中午十二時許再度返回該處，持木棍將水龍頭及未破之玻璃
    毀壞，足以生損害於甲○○○本人，嗣違警循線查獲並扣得上開木棍二支。
二、案經甲○○○訴由屏東縣警察局東港分局報請台灣屏東地方法院檢察署檢察官偵
    查起訴。
    理  由
一、訊據被告乙○○矢口否認有何毀損犯行，辯稱：那些東西都是我買的，我沒有打
    壞那些東西云云，經查：被告如何於右開時地毀損告訴人甲○○○屋內物品等情
    ，已據被告於警、偵訊時供承明確，據其供稱：當日凌晨四時許因為我找不到我
    的行李袋、戶口名簿、一些證件，一氣之下，就拿起木棍把一、二樓所有的窗戶
    玻璃打破，客廳桌椅家具擺設也加以破壞，同日十二時許又回到該處用木棍將水
    龍頭及一些未破的玻璃再度破壞等語（九十年十二月十八日警訊筆錄），且於偵
    查中亦自承：因找不到其所有之行李袋，一時生氣而將房間門上的玻璃打破等語
    （九十一年一月二十四日偵查筆錄）。核與告訴人甲○○○指訴及經證人即當時
    到場處理之員警林忠厚、郭茂松、葉時勇於偵查證稱：告訴人當天早上、中午各
    一次至派出所向值班員警報案，我們也就分二次到現場察看並拍照，之後根據線
    報說被告在漁福村，我們就去找他，當時被告坦承他因為看到屋內之神明桌被破
    壞，心情很差，就持木棍將屋內窗戶毀損等語相符，足見其確有毀損之犯行無訛
    ，又屋內之物品為告訴人有，已據告訴人甲○○○指稱明確，且該部分若為被告
    所有，衡情其不可能加以砸毀，因此被告所辯，顯為卸責之詞，不足採信。此外
    ，復有現場照片十八幀及木棍二支扣案可資佐證。
二、核被告所為，係犯刑法第三百五十四條之毀損罪。被告先後二次犯行，時間緊接
    ，所犯係犯罪構成要件相同之罪，顯係基於概括犯意為之，為連續犯，依刑法第
    五十六條之規定，以一罪論，並加重其刑。又被告上開二次毀損犯行相距八小時
    之久，且破壞之物品不盡相同，難認屬同一毀損犯意下之接續行為，是公訴人認
    被告上開二次犯行為接續犯，容有未洽。茲審酌被告犯罪之動機、目的、手段、
    毀損物品之數量、犯後態度，尚未賠償告訴人所受損失等一切情狀，量處如主文
    所示之刑，並諭知易科罰金之折算標準。扣案木棍二支，雖為被告犯罪所用，惟
    並無證據證明為被告所有，爰不為沒收之宣告。
據上論斷，應依刑事訴訟法第二百九十九條第一項前段，刑法第五十六條、第三百五
十四條、第四十一條第一項前段，罰金罰鍰提高標準條例第一條前段、第二條，判決
如主文。
本案經檢察官許英輝到庭執行職務。
中      華      民      國    九十一    年      六      月    十七    日
                                      臺灣屏東地方法院刑事第三庭
                                          審判長法官  黃國永
                                                法  官  郭書豪
                                                法  官  翁世容
右正本證明與原本無異。
如不服本判決應於收受本判決後送達後十日內向本院提出上訴書狀，其未敘述上訴理
由者，並得於提起上訴後十日內向本院補提理由書狀（均須按他造當事人之人數附繕
本 ）「切勿逕送上級法院」
                                          書記官   王秋淑
中      華      民      國      九十一      年      六    月    十七    日
附錄：
中華民國刑法第三百五十四條
毀棄、損壞前二條以外之他人之物或令致不堪用，足以生損害於公眾或他人者，處二
年以下有期徒刑、拘役或五百元以下罰金。
